# 请教票据融资是否违规？

提问人：zppsufe 时间：2011-06-21 14:33:43
A为集团股东，C为子公司，作为拟上市主体，现在C资金匮乏，A为了帮助C融资，进行如下操作： A向第三方B购买产品，开出汇票，B收到汇票后与C签订借款协议，B将票据转让给C，C拿到票据后用来购买原材料，请问该过程是否涉嫌违法？

回答人：chenyiwei
“B收到汇票后与C签订借款协议，B将票据转让给C”具体是如何操作的？建议你列出整个交易过程中各方的会计分录，这样看得比较清楚。 感觉比较容易出现问题的环节可能在于：B有无金融监管法规和《贷款通则》认可的贷款人主体资格；票据转让是否采用了符合《票据法》规定的背书程序等。 另外，在这一融资过程中，事实上母公司A以承担票据最终付款责任的方式为持票人和B公司承担了还款保障。如果因此导致C公司的融资成本低于市场利率的，则C公司需将所节约的利息支出作为权益性交易确认为资本公积。